【裁判字號】    97,聲再,90
【裁判日期】    970328
【裁判案由】    毒品危害防制條例
【裁判全文】
臺灣高等法院刑事裁定                  97年度聲再字第90號
    再審聲請人
    即受判決人  甲○○
                        （現另案在台灣屏東監獄執行中）
上列聲請人因違反毒品危害防制條例案件，對於本院96年度上訴
字第3665號，中華民國97年2月22日第二審確定判決（台灣板橋
地方法院95年度訴字第3304號，起訴案號：台灣板橋地方法院檢
察署95年度偵字第20234號），聲請再審，本院裁定如下：
    主  文
再審之聲請駁回。
    理  由
一、聲請再審意旨略以：再審聲請人雖持有第二級毒品甲基安非
    他命，但係供己施用，而再審聲請人施用第二級毒品甲基安
    非他命犯行，業經台灣板橋地方法院95年度訴字第3805號判
    決判處有期徒刑3月確定，並諭知扣案之甲基安非他命（合
    計驗餘淨重10.886公克）沒收銷毀之，該判決理由載明再審
    聲請人施用第二級毒品甲基安非他命前後，非法持有甲基安
    非他命之低度行為，為施用之高度行為所吸收，有台灣板橋
    地方法院95年度訴字第3805號判決、台北縣政府海山分局被
    移送者姓名暨代碼對照表、台灣檢驗科技股份有限公司95年
    9月6日濫用藥物尿液檢驗報告可證，依該新證據，再審聲請
    人應為無罪或免訴之判決，惟再審聲請人因未發現前開新證
    據，致未主張該有利於己之事證，為此依刑事訴訟法第420
    條第1項第6款聲請再審云云。
二、按刑事訴訟法第420條第1項第6款所謂「發見確實之新證據
    」，係指該證據於事實審法院判決前已經存在，為法院、當
    事人所不知，不及調查斟酌，至其後始行發見，且就證據本
    身形式上觀察，固不以絕對不須經過調查程序為條件，但必
    須顯然可認為足以動搖原有罪確定判決，而為受判決人無罪
    、免訴、免刑或輕於原判決所認罪名之判決者為限。故受理
    聲請再審之最後事實審法院，應就聲請再審理由之所謂「新
    證據」，是否具備事實審判決前已經存在，為法院、當事人
    所不知，事後方行發見之「嶄新性」及顯然可認足以動搖原
    有罪確定判決，應為無罪、免訴、免刑或輕於原判決罪名之
    「顯然性」二要件，加以審查，為判斷應否准予開始再審之
    準據，最高法院93年度台抗字第98號裁定意旨足資參照。又
    所謂「確實之新證據」，係指其證據之本身在客觀上可認為
    真實，勿須經過調查，即足以動搖原判決，使受刑人得受有
    利之裁判者而言，若在客觀上就其之真實性為如何，尚欠明
    瞭，非經相當之調查，不能辨其真偽，即與確實新證據之「
    確實」含義不符，亦難據為聲請再審之理由，最高法院70年
    度台抗字第161號裁定意旨亦可供參照。
三、經查：再審聲請人所犯持有第二級毒品罪，業經原確定判決
    （97年2月22日判決）審酌認定明確，而上開台灣板橋地方
    法院96年1月23日95年度訴字第3805號判決、台北縣政府海
    山分局被移送者姓名暨代碼對照表、台灣檢驗科技股份有限
    公司95年9月6日濫用藥物尿液檢驗報告等證據，係於事實審
    法院判決前已經存在，且難謂為法院、當事人所不知，不及
    調查斟酌，至其後始行發見者。又再審聲請人持有本件第二
    級毒品甲基安非他命淨重10點886公克前，雖曾犯施用第二
    級毒品甲基安非他命罪，但事隔一年，時間並非密接，且亦
    不當然遽認再審聲請人持有第二級毒品之目的在供己施用（
    按原確定判決係以不能證明聲請人有販賣第二級毒品未遂之
    事實，而認定聲請人構成持有第二級毒品罪），是以上開證
    據尚不足以動搖原有罪確定判決，而為受判決人無罪、免訴
    、免刑或輕於原判決所認罪名之判決。況再審係為排除確定
    判決認定事實違誤所設之非常救濟途徑，而原確定判決效力
    是否為台灣板橋地方法院95年度訴字第3805號確定判決之既
    判力所及，係法律適用有無違誤之問題，非可以此為由聲請
    再審。綜上所述，再審聲請人聲請再審之事由，或不得作為
    聲請再審理由，或不足以影響、變更原確定判決結果，其據
    以聲請再審，為無理由，應予駁回。
據上論斷，應依刑事訴訟法第434條第1項，裁定如主文
中    華    民    國    97    年    3     月   28     日
                  刑事第十七庭  審判長法  官  趙功恆
                                      法  官  陳憲裕
                                      法  官  高明哲
以上正本證明與原本無異。
不得抗告。
                                      書記官  梁淑時
中    華    民    國    97    年    3     月    28    日


司法院資訊處製作；財團法人民間司法改革基金會備份。
